【裁判字號】    89,訴,1455
【裁判日期】    891009
【裁判案由】    毒品危害防制條例
【裁判全文】
臺灣高雄地方法院刑事判決                        八十九年度訴字第一四五五號
    公  訴  人  臺灣高雄地方法院檢察署檢察官
    被      告  甲○○
右列被告因毒品危害防制條例案件，經檢察官提起公訴（八十九年度偵字第三九七九
號），本院判決如左：
    主  文
甲○○施用第一級毒品，處有期徒刑陸月；又施用第二級毒品，處有期徒刑貳月。應
執行有期徒刑柒月。
    事  實
一、甲○○前曾因施用毒品案件，經臺灣高雄地方法院院以八十七年度毒聲字第一三
    八四號裁定應送台灣高雄看守所附設勒戒處所觀察、勒戒後，因有繼續施用毒品
    之傾向，以八十七年度毒聲字第二０八０號裁定送臺灣屏東戒治所強制戒治，並
    於八十八年二月二日以八十八年毒聲字第八一一號裁定停止戒治，所餘戒治期間
    付保護管束，復因於保護管束期間有施用毒品海洛因之行為，經本院以八十八年
    度毒聲字第五八五三號裁定撤銷停止戒治，令入戒治處所施以強制戒治，並於八
    十九年三月八日執行期滿，而由臺灣高雄地方檢察署檢察官八十九年三月二十四
    日以八十九年度戒毒偵字第三七五號不起訴處分確定在案。詎仍不知悔改，竟分
    別基於施用第一級毒品海洛因及第二級毒品安非他命之犯意，於前案不起訴處分
    後之八十九年四月二十六日二十時許，在高雄縣橋頭鄉○○村○○街十九號住處
    ，將海洛因摻入香煙內施用，及於同年四月二十七日十三時十分許警訊採尿時回
    溯九十六小時內之某時，在不詳處所，施用安非他命各一次。旋於八十九年四月
    二十七日二時許，至楠梓派出所前欲取回其所有出借予友人之機車時，經警採其
    尿液送驗而查獲。甲○○再犯施用毒品犯行，並經臺灣高雄地方法院檢察官聲請
    本院以八十九年毒聲字第四六八六號裁定令入戒治處所施以強制戒治。
二、案經高雄市政府警察局楠梓分局移送臺灣高雄地方法院檢察署檢察官偵查起訴。
    理  由
一、訊據被告甲○○對於右揭時地施用第一級毒品海洛因之事實供承不諱，而被告為
    警查獲時所採尿液經送高雄市立凱旋醫院檢驗結果，係呈嗎啡陽性反應，有該院
    八十九年五月十二日高市凱醫檢字第００五九六號煙毒尿液檢驗成績書一紙附卷
    可稽，被告之自白與事實相符，應堪採信。另被告雖矢口否認有何施用第二級毒
    品安非他命之犯行。惟查，被告為警查獲時所採取之尿液檢體，經送高雄高雄市
    立凱旋醫院以免疫學分析法檢驗，呈甲基安非他命及嗎啡陽性反應，有該院高市
    凱醫檢字第００五九六號煙毒尿液檢驗成績書附卷可稽。而按安非他命經吸食後
    ，約百分之七十於二十四小時內自尿中排出，約百分之九十於九十六小時內自尿
    中排出，由於目前國內尿液中安非他命之檢驗僅為鑑定其是否呈陽性反應，尚未
    定其含量，且安非他命成分之檢出與其投與方式、投與量、個人體質、採尿時間
    與檢測器之精密度等諸多因素有關，因此僅憑尿液中呈安非他命陽性反應，並無
    法確實推算吸食時間距採集時間之長短，惟依上述資料推斷，最長可能不會超過
    四日等情，有行政院衛生署藥物食品檢驗局八十一年二月八日藥檢壹字第００
    一一五六號函可參，況本件係自被告同一尿液檢體以相同之檢驗方法同時驗得嗎
    啡及安非他命陽性反應，衡情應無單就安非他命之檢驗有所失誤之理，是被告所
    辯顯屬卸責之詞，要無足採。又被告前曾因施用毒品案件，經臺灣高雄地方法院
    院以八十七年度毒聲字第一三八四號裁定應送台灣高雄看守所附設勒戒處所觀察
    、勒戒後，因有繼續施用毒品之傾向，以八十七年度毒聲字第二０八０號裁定送
    臺灣屏東戒治所強制戒治，並於八十八年二月二日以八十八年毒聲字第八一一號
    裁定停止戒治，所餘戒治期間付保護管束，復因於保護管束期間有施用毒品海洛
    因之行為，經本院以八十八年度毒聲字第五八五三號裁定撤銷停止戒治，令入戒
    治處所施以強制戒治，並於八十九年三月八日執行期滿，而由臺灣高雄地方檢察
    署檢察官八十九年三月二十四日以八十九年度戒毒偵字第三七五號不起訴處分確
    定在案等事實，有前開本院裁定、不起訴處分書、台灣高等法院被告全國前案記
    錄表及臺灣高雄地方法院檢察署刑案資料查註記錄表各一份在卷可稽。其於五年
    內再犯毒品危害防制條例第十條第一項、第二項之罪，經臺灣高雄地方法院檢察
    署檢察官聲請本院以八十九年度毒聲字第四六八六號刑事裁定送強制戒治中之情
    ，亦有本院被告院內索引卡紀錄表及裁定書在卷可參。事證明確，被告右揭犯行
    ，洵堪認定。
二、核被告所為，係犯毒品危害防制條例第十條第一項之施用第一級毒品、及同條第
    二項之施用第二級毒品罪。被告分別持有第一級毒品海洛因、第二級毒品安非他
    命，嗣進而施用之，其持有之低度行為應為施用之高度行為所吸收，均不另論罪
    。被告所犯施用第一級毒品、施用第二級毒品罪二罪之間，犯意各別，行為互殊
    ，應予分論併罰。爰審酌被告曾有麻醉藥品之前科，竟不知悔改，再犯施用毒品
    罪，經檢察官依初次強制戒治執行期滿為不起訴處分確定後，猶繼續施用毒品，
    顯不知悔改警惕，且無戒除之決心，本不宜寬貸，惟念其乃自戕行為及犯後已坦
    承部分犯行，態度尚佳等一切情狀，分別量處如主文所示之刑，並定其應執行之
    刑，以資懲儆。
據上論斷，應依刑事訴訟法第二百九十九條第一項前段、毒品危害防制條例第十條第
一項、第二項，刑法第十一條前段、第五十一條第五款，判決如主文。
中      華      民      國      八十九    年      十      月    九      日
                                臺灣高雄地方法院刑事第三庭
                                    法  官  柯  彩  燕
右正本證明與原本無異。
如不服本判決，應於判決送達後十日內，向本院提出上訴狀。
                                    書記官  楊  真  芬
中      華      民      國      八十九    年      十      月   十一     日


司法院資訊處製作；財團法人民間司法改革基金會備份。
